臺灣嘉義地方法院刑事判決　　　　　　　　　　　　　　九十四年度簡上字第八號
　　上　訴　人　乙○○
　　（即被告）
右列上訴人因違反商標法案件，不服本院嘉義簡易庭中華民國九十三年十二月二日九
十三年度嘉簡字第一一四五號第一審判決（聲請簡易判決處刑書案號：臺灣嘉義地方
法院檢察署九十三年度偵字第六二三七號），提起上訴，本院管轄之第二審合議庭判
決如左：
    主  文
上訴駁回。
乙○○緩刑貳年。
    事實及理由
一、本件經本院審理結果，認第一審簡易判決關於上訴人即被告（下稱上訴人）乙○
    ○違反商標法第八十二條犯行部分之認事用法及量刑均無不當，應予維持，上訴
    人上訴意旨請求從輕量刑云云，委無足採，應予駁回，並引用第一審判決書記載
    之相關事實、證據及理由（如附件）。另補充上訴人於本院審理中之自白、證人
    即查獲員警甲○○於本院審理中之證詞及扣案五組手機外殼組於本院之勘驗筆錄
    等證據；又第一審判決書所稱之扣案仿冒「ＮＯＫＩＡ」商標之手機外殼五個，
    經勘驗結果，其中二組手機外殼（銀灰色組及白色組）正面螢幕上方部分印有「
    ＮＧＫＩＡ」字樣，其他三組手機外殼（橘色組、紫色組及藍色組）背面上方部
    分印有「ＮＯＫＩＡ」字樣，皆係仿冒「ＮＯＫＩＡ」商標之手機外殼，且前揭
    「ＮＧＫＩＡ」字樣與告訴人諾基亞公司之「ＮＯＫＩＡ」商標圖樣相較，二者
    僅有字母「Ｇ」與「Ｏ」之差別，甚為相彷，應屬構成近似之商標，復均使用於
    相同之「手機外殼」商品，本院認為應有使相關消費者發生混淆誤認之虞，併為
    說明。
二、另查上訴人乙○○未曾受有期徒刑以上刑之宣告，有台灣高等法院被告全國前案
    紀錄表、台灣嘉義地方法院檢察署刑案資料查註紀錄表在卷可參，經此教訓，應
    知惕勵，當無再犯之虞，其等因一時失慮，致罹刑典，徵諸上訴人業向財團法人
    天主教嘉義教區附設嘉義縣私立聖心教養院捐贈新台幣（下同）二萬元，甚表悔
    意，有郵政劃撥儲金存款收據一紙附卷可稽，且上訴人販售之仿冒手機外殼組數
    量非鉅，本院認其所受宣告之刑，以暫不執行為適當，併予宣告如主文第二項所
    示之緩刑期間以啟自新。
三、據上論斷，應依刑事訴訟法第四百五十五條之一第一項、第三項、第三百六十八
    條，刑法第七十四條第一款，判決如主文。
本案經檢察官柯文綾到庭執行職務
中    華    民    國      九十四     年       二      月      十六      日
                                    臺灣嘉義地方法院刑事第二庭
                                        審判長法官  夏  金  郎
                                              法官  陳  俞  婷
                                              法官  盧  鳳  田
右正本證明與原本無異。
本件不得上訴。
中    華    民    國      九十四     年       二      月      十六      日
                                              書記官 楊 國 色
附錄論罪科刑法條：
商標法第八十一條：
未得商標權人或團體商標權人同意，有下列情形之一者，處三年以下有期徒刑、拘役
或科或併科新臺幣二十萬元以下罰金：
 一  於同一商品或服務，使用相同之註冊商標或團體商標者。
 二  於類似之商品或服務，使用相同之註冊商標或團體商標，有致相關消費者混淆
     誤認之虞者。
 三  於同一或類似之商品或服務，使用近似於其註冊商標或團體商標之商標，有致
     相關消費者混淆誤認之虞者。
商標法第八十二條：
明知為前條商品而販賣、意圖販賣而陳列、輸出或輸入者，處一年以下有期徒刑、拘
役或科或併科新臺幣五萬元以下罰金。
